臺灣桃園地方法院刑事裁定
                                      111年度聲字第531號
聲  請  人  臺灣桃園地方檢察署檢察官
受  刑  人  尚全瑞



上列聲請人因受刑人數罪併罰有二裁判以上，聲請定其應執行之
刑（111年度執聲字第313號），本院裁定如下：
    主  文
尚全瑞所犯如附表所示之罪，所處如附表所示之刑，應執行有期
徒刑伍年，如易科罰金，以新臺幣壹仟元折算壹日。
    理  由
一、聲請意旨略以：受刑人尚全瑞因竊盜等案件，先後經判決確
    定如附表所示之刑，應依刑法第53條及第51條第5款規定，
    定其應執行之刑，爰依刑事訴訟法第477條第1項規定，聲請
    裁定其應執行之刑等語。
二、按裁判確定前犯數罪者，併合處罰之；數罪併罰，分別宣告
    其罪之刑，宣告多數有期徒刑者，於各刑中之最長期以上，
    各刑合併之刑期以下，定其刑期，但不得逾三十年，刑法第
    50條及第51條第5款分別定有明文。次按數罪併罰應依分別
    宣告其罪之刑為基礎，定其應執行刑，此觀刑法第51條規定
    自明，是一裁判宣告數罪之刑，雖曾定執行刑，再與其他裁
    判宣告之刑定執行刑時，前定執行刑當然失效，仍應以各罪
    宣告之刑為基礎，定其執行刑，不得以「前定執行刑」為基
    礎，再與「後裁判宣告刑」，定其執行刑；又刑事訴訟法第
    370條第2項、第3項，就第二審上訴案件定應執行刑者，已
    明定適用不利益變更禁止原則，故分屬不同案件之數罪併罰
    有更定執行刑者，倘數罪之刑，曾定執行刑，再與其他裁判
    宣告之刑定其執行刑時，法理上亦應受前開原則拘束，即另
    定之執行刑，裁量所定之刑期，不得較重於「前定執行刑」
    加計「後裁判宣告刑」之總和，且重定執行刑時，裁量減輕
    之刑期，所占各刑合併刑期總和之百分比，不得較前定執行
    刑所減輕之百分比，顯然減少。按於數罪併罰之數罪均得易
    科罰金，其應執行之刑逾6月者，亦適用易科罰金之規定，
    刑法第41條第8項定有明文。末按數罪併罰有二裁判以上者
    ，依刑法第51條規定，定其應執行之刑，為刑法第53條所定
    ；而刑法第53條應依刑法第51條第5款至第7款規定，定其應
    執行之刑者，由該案犯罪事實最後判決之法院之檢察官，聲
    請該法院裁定之，刑事訴訟法第477條第1項定有明文。
三、經查：
㈠、本件受刑人犯如附表所示之各罪，先後經臺灣新北地方法院
    、臺灣新竹地方法院及本院判處如附表所示之刑確定，且各
    罪犯罪時間均於如附表編號1所示臺灣新北地方法院109年度
    審簡字第710號判決確定前發生，並本院亦為各案件犯罪事
    實之最後判決法院，經本院審閱各該刑事判決書及臺灣高等
    法院被告前案紀錄表無訛，認首揭聲請為正當，應予准許。
㈡、於法律性拘束之外部界限內，即如附表所示各刑中之最長期
    以上（有期徒刑6月）、各刑合併之刑期以下（有期徒刑6年
    ）之法定範圍內酌定其應執行刑。又如附表編號2至8所示各
    罪前經本院以109年度審簡字第920號判決判處應執行有期徒
    刑1年11月；如附表編號10至11所示各罪前經臺灣新北地方
    法院以110年度簡字第1395號判決判處應執行有期徒刑7月；
    如附表編號12至14所示各罪前經臺灣新竹地方法院以110年
    度易字第16號判決判處應執行有期徒刑9月；如附表編號16
    至17所示各罪前經本院以109年度桃簡字第2909號判決判處
    應執行有期徒刑7月；如附表編號18至19所示各罪前經本院
    以110年度審簡字第511號、第512號判決判處應執行有期徒
    刑5月，前開各應執行之刑加計如附表編號1所示刑期（有期
    徒刑4月）、如附表編號9所示刑期（有期徒刑3月）及如附
    表編號15所示刑期（有期徒刑4月）之總和，即為本件定其
    應執行有期徒刑5年2月之內部性界限。
㈢、本院就如附表所示各罪定其執行刑，應審酌受刑人所犯如附
    表所示各罪，犯罪類型除如附表編號19為侵占罪外，其餘皆
    為竊盜罪。附表所示各罪犯罪時間接近、行為態樣與動機均
    相類，所侵害之法益並非具有不可替代性、不可回復性之個
    人法益，責任非難重複程度較高；衡酌如附表各罪之犯罪事
    實間關聯性甚低、法律規範目的相同、受刑人違反情節之嚴
    重性、數罪所反應其人格特性與傾向、對其施以矯正之必要
    性，及貫徹刑法量刑公平正義理念之內部限制等因素，就受
    刑人所犯如附表所示各罪為整體非難之綜合評價；並因刑罰
    之科處，應以行為人責任為基礎，考量刑罰對受刑人造成之
    痛苦程度係以刑度增加而生加乘效果，故使用過度刑罰，恐
    有邊際效應遞減之不當效果；兼衡受刑人如附表編號2至8、
    編號10至11、編號12至14、編號16至17、編號18至19所示各
    罪曾定其應執行刑，為避免多次聲請定應執行刑，致以恤刑
    名義獲取刑度優惠，形同鼓勵受刑人利用此制度換取刑度上
    不正利益，而與刑罰相當性原則相悖。又受刑人所犯各罪均
    符合刑法第41條第1項前段之得易科罰金規定，而本件如主
    文所示之應執行刑雖逾6個月，然依刑法第41條第8項規定，
    仍應諭知易科罰金折算標準。從而，本件爰定其應執行刑如
    主文所示，並諭知易科罰金折算標準。暨本院裁量減輕之刑
    期，所占如附表所示之各刑合併刑期（有期徒刑6年）總和
    約為16％，已與前定應執行刑者相當。併除更正部分外，其
    餘均援引臺灣桃園地方檢察署受刑人尚全瑞定應執行刑案件
    一覽表資為附表。
據上論斷，應依刑事訴訟法第477條第1項，刑法第53條、第51條
第5款、第41條第1項前段、第8項，裁定如主文。
中　　華　　民　　國　　111 　年　　2 　　月　　21　　日
                  刑事第六庭    法　官　何啓榮 
以上正本證明與原本無異。
如不服本裁定，應於裁定送達後5 日內向本院提出抗告狀。
  　　　　　　　　　　　　　　　書記官　張詠昕
中　　華　　民　　國　　111 　年　　2 　　月　　22　　日
附表：臺灣桃園地方檢察署受刑人尚全瑞定應執行刑案件一覽表